臺灣臺北地方法院刑事判決　　　　　　 100年度易字第2039號
公　訴　人　臺灣臺北地方法院檢察署檢察官
被　　　告　瞿怡康
上列被告因竊盜案件，經檢察官提起公訴（100年度偵字第12278
號），本院判決如下：
    主  文
瞿怡康攜帶兇器，毀壞安全設備竊盜，處有期徒刑壹年。
    事  實
一、瞿怡康意圖為自己不法之所有，於民國99年12月16日凌晨4
    時許，前往臺北市大安區○○○路○段295巷11號1樓由柯惠
    雯、張富豪分別使用前半部及後半部之商店（非有人居住）
    ，以打火機燒烤該店大門上方裝設之強化玻璃，使之碎裂毀
    壞後，伸手入內開啟大門而侵入（侵入建築物部分未據張富
    豪、柯惠雯提出告訴），並持原放置於店內以金屬材質製成
    、質地堅硬，客觀上足以對於人之生命、身體、安全造成危
    害而屬兇器之扳手1支，用以拆卸竊取柯惠雯所有懸掛於店
    面前半部牆壁上之平面電視1台，及柯惠雯之筆記型電腦1台
    、音響1組，並竊取張富豪所有之筆記型電腦、投影機、監
    視器主機（含鏡頭2個）、桌上型電腦各1台等物，得手後逃
    離現場。嗣經警到場查扣前揭扳手，並採驗其上DNA送驗後
    ，發現與瞿怡康唾液檢體之DNA-STR型別相符，始查悉上情
    。
二、案經臺北市政府警察局大安分局報告臺灣臺北地方法院檢察
    署檢察官偵查起訴。
    理  由
壹、程序部分
    按被告以外之人於審判外之言詞或書面陳述，除法律有規定
    者外，不得作為證據；又被告以外之人於審判外之陳述，雖
    不符合同法第159條之1至第159條之4之規定，但經當事人於
    審判程序同意作為證據，法院審酌該言詞陳述或書面陳述作
    成時之情況，認為適當者，亦得為證據。當事人、代理人或
    辯護人於法院調查證據時，知有第159條第1項不得為證據之
    情形，而未於言詞辯論終結前聲明異議者，視為有前項之同
    意。刑事訴訟法第159條第1項及第159條之5分別定有明文。
    本判決下列所引用之證據資料，均經依法踐行調查證據程序
    ，當事人於本院言詞辯論終結前亦未聲明異議，本院審酌證
    據資料製作時之情況，均無違法不當及證明力明顯過低之瑕
    疵，亦查無依法應排除其證據能力之情形，認以之作為證據
    應屬適當，皆有證據能力。
貳、實體部分
一、訊據被告瞿怡康對於上開犯行坦承不諱，核與被害人張富豪
    於警詢時及告訴人柯惠雯於警詢及本院審理時之指證情節相
    符，並有證物照片、臺北市政府警察局鑑驗書、臺北市政府
    警察局大安分局刑案現場勘察報告、現場勘察照片及扣案扳
    手1支可憑，足徵被告自白與事實相符。公訴人雖認被告係
    以扣案扳手敲碎大門玻璃而侵入，惟被告係以打火機燒烤強
    化玻璃始之碎裂後侵入，迭據被告於偵訊及本院審理時供述
    在卷，而其於本院審理時辯稱並未攜帶扳手或其他工具，係
    持現場後半部後門出口附近類似倉庫之地方取得之扳手，用
    以拆卸前半部牆壁上之電視，方於扳手上留下指紋，核與告
    訴人柯惠雯於本院陳稱：店分成兩半，前面是我在使用，我
    有一台平面電視原本是掛在牆上被拆走，只有電視是掛在牆
    壁上被拆走，其他的失竊物品都是可以移動的等語相符（本
    院卷第37頁）。是被告辯稱係持店內被害人所有之扳手用以
    拆卸牆上之電視，以打火機燒烤大門玻璃使之破裂等情，應
    屬可信，爰予敘明。本件事證明確，被告犯行堪以認定，應
    依法論科。
二、按刑法第321條第1項第3款之攜帶兇器竊盜罪，係以行為人
    攜帶兇器竊盜為其加重條件，此所謂兇器，其種類並無限制
    ，凡客觀上足對人之生命、身體、安全構成威脅，具有危險
    性之兇器均屬之，且祇須行竊時攜帶此種具有危險性之兇器
    為已足，並不以攜帶之初有行兇之意圖為必要。又攜帶兇器
    竊盜，只須行竊時，攜帶具有危險性之兇器為已足，被告持
    以行竊之菜刀，雖為行竊現場之被害人所有，並非被告所攜
    往，然被告既於行竊之際攜之為工具，在客觀上已足以對他
    人之生命身體構成威脅，具有危險性，自應成立刑法第321
    條第1項第3款之攜帶兇器竊盜罪（最高法院78年台上字第44
    22號判決意旨、臺灣高等法院暨所屬法院88年法律座談會刑
    事類提案第12號研討結果參照）。查被告行竊時持以拆卸壁
    掛電視所用之扳手，雖係被告於行竊現場所撿拾，並非被告
    所攜往，然該扳手係以金屬材質製成、質地堅硬，有照片在
    卷可稽，客觀而言足以對於人之生命、身體構成危害，且被
    告用以作為行竊工具，仍具有危險性，自仍成立刑法第321
    條第1項第3款之攜帶兇器竊盜罪。再者，刑法第321條第1項
    第2款所謂「其他安全設備」，係指除門扇牆垣以外，依通
    常觀念足認為防盜之一切設備而言。本件被害人商店大門上
    方附屬之玻璃窗，雖供採光及景觀而設，然仍兼具隔絕防閑
    作用，當屬安全設備無誤。核被告所為，係犯刑法第321條
    第1項第2款、第3款之攜帶兇器，毀壞安全設備加重竊盜罪
    。爰審酌被告於本案前已有竊盜前科（於本件不構成累犯）
    ，有臺灣高等法院被告前案紀錄表附卷可參，為圖錢財花用
    ，侵入他人商店竊盜之犯罪動機、目的、手段，所竊取者為
    具有相當價值之財物，兼衡被告平日生活狀況、智識程度，
    暨犯後坦承犯行之態度等一切情狀，量處如主文所示之刑。
    扣案之扳手1支，雖係供被告犯罪所用之物，然並非被告所
    有，業已認定如前，故不予宣告沒收。
據上論斷，應依刑事訴訟法第299條第1項前段，刑法第321條第1
項第2款、第3款、第41條第1項前段，判決如主文。
本案經檢察官葉惠燕到庭執行職務。
中    華    民    國   100    年    8     月    19    日
                  刑事第七庭    法  官  林庚棟
以上正本證明與原本無異。
如不服本判決應於收受送達後10日內向本院提出上訴書狀，並應
敘述具體理由；其未敘述上訴理由者，應於上訴期間屆滿後20日
內向本院補提理由書（均須按他造當事人之人數附繕本）「切勿
逕送上級法院」。
                                書記官  劉俊源
中    華    民    國   100    年    8     月    19    日
附錄本案論罪科刑法條全文
中華民國刑法第321條：
犯竊盜罪而有左列情形之一者，處6月以上、5年以下有期徒刑：
一、於夜間侵入住宅或有人居住之建築物、船艦或隱匿其內而犯
    之者。
二、毀越門扇、牆垣或其他安全設備而犯之者。
三、攜帶兇器而犯之者。
四、結夥三人以上而犯之者。
五、乘火災、水災或其他災害之際而犯之者。
六、在車站或埠頭而犯之者。
前項之未遂犯罰之。